<!DOCTYPE html PUBLIC "-//W3C//DTD XHTML 1.0 Transitional//EN" "http://www.w3.org/TR/xhtml1/DTD/xhtml1-transitional.dtd">
<html xmlns="http://www.w3.org/1999/xhtml">
<head>
	<meta http-equiv="Content-Type" content="text/html; charset=iso-8859-1" />
	<title>Ymmärrä suomea</title>
	<style type="text/css" media="all">@import "css/styles.css";</style>
	<script type="text/javascript" src="swfobject.js"></script>
</head>
<body class="font-medium">
	<div id="main-wrapper">
		<div id="topbar"></div>
		<div id="main-menu">
			<table cellspacing="0" cellpadding="0" border="0" class="add-links"><tr>
				<td class="item"><img class="raquo" src="i/raquo.gif" alt="" height="7" width="4" /><a href="/ymmarra/index.php?moduli=sanakirja">Sanakirja</a></td>
				<td class="item"><img class="raquo" src="i/raquo.gif" alt="" height="7" width="4" /><a href="/ymmarra/index.php?moduli=verbit">Verbiluettelo</a></td>
				<td class="item"><img class="raquo" src="i/raquo.gif" alt="" height="7" width="4" /><a href="/ymmarra/index.php?moduli=kielioppi">Kielioppi</a></td>
			</tr></table>
			<table cellspacing="0" cellpadding="0" border="0"><tr>
				<td class="item"><img class="raquo" src="i/raquo.gif" alt="" height="7" width="4" /><a href="/ymmarra/index.php">Etusivu</a></td>
				<td class="item"><img class="raquo" src="i/raquo.gif" alt="" height="7" width="4" /><a href="/ymmarra/index.php?moduli=tekstit">Lukutekstit</a></td>
			</tr></table>
		</div>
		<div id="content">
			<table cellspacing="0" cellpadding="0" border="0" id="content-wrapper"><tr>
				<td>
					<div id="left-menu">
												<div class="header-verb"><span>Verbit</span></div>
						<div class="menu">
								<div class="init"><a href="/ymmarra/index.php?moduli=verbit&kirjain=a">A</a></div>
								<div class="init"><a href="/ymmarra/index.php?moduli=verbit&kirjain=e">E</a></div>
								<div class="init"><a href="/ymmarra/index.php?moduli=verbit&kirjain=h">H</a></div>
								<div class="init"><a href="/ymmarra/index.php?moduli=verbit&kirjain=i">I</a></div>
								<div class="init"><a href="/ymmarra/index.php?moduli=verbit&kirjain=j">J</a></div>
								<div class="init"><a href="/ymmarra/index.php?moduli=verbit&kirjain=k">K</a></div>
								<div class="init"><a href="/ymmarra/index.php?moduli=verbit&kirjain=l">L</a></div>
								<div class="init"><a href="/ymmarra/index.php?moduli=verbit&kirjain=m">M</a></div>
								<div class="init"><a href="/ymmarra/index.php?moduli=verbit&kirjain=n">N</a></div>
								<div class="init"><a href="/ymmarra/index.php?moduli=verbit&kirjain=o">O</a></div>
								<div class="init"><a href="/ymmarra/index.php?moduli=verbit&kirjain=p">P</a></div>
								<div class="init"><a href="/ymmarra/index.php?moduli=verbit&kirjain=r">R</a></div>
								<div class="init"><a href="/ymmarra/index.php?moduli=verbit&kirjain=s">S</a></div>
								<div class="init"><a href="/ymmarra/index.php?moduli=verbit&kirjain=t">T</a></div>
								<div class="init"><a href="/ymmarra/index.php?moduli=verbit&kirjain=u">U</a></div>
								<div class="init"><a href="/ymmarra/index.php?moduli=verbit&kirjain=v">V</a></div>
								<div class="init"><a href="/ymmarra/index.php?moduli=verbit&kirjain=y">Y</a></div>
								<div class="init"><a href="/ymmarra/index.php?moduli=verbit&kirjain=Ä">Ä</a></div>
						</div>					</div>
				</td>
				<td>
					<div id="main-content">
						<div id="path">
							<a href=".">Etusivu</a> &gt; <a href="/ymmarra/index.php?moduli=verbit&kirjain=V">V</a>						</div>
													<h1>VAPAUTUA</h1>
						<table cellspacing="0" cellpadding="0" border="0">
							<tr>
								<td colspan="2" style="padding-bottom:10px;"><strong>Aktiivin indikatiivi</strong></td>
							</tr>
							<tr>
								<td><pre>PREESENS                   
minä      vapaudun         
sinä      vapaudut         
hän       vapautuu         
me        vapaudumme       
te        vapaudutte       
he        vapautuvat       

PASSIIVI
          vapaudutaan      

IMPERFEKTI                 
         vapauduin         
         vapauduit         
         vapautui          
         vapauduimme       
         vapauduitte       
         vapautuivat       

PASSIIVI
         vapauduttiin      

PERFEKTI
olen     vapautunut        
olet     vapautunut        
on       vapautunut        
olemme   vapautuneet       
olette   vapautuneet       
ovat     vapautuneet       

PASSIIVI
on       vapauduttu        

PLUSKVAMPERFEKTI
olin     vapautunut        
olit     vapautunut        
oli      vapautunut        
olimme   vapautuneet       
olitte   vapautuneet       
olivat   vapautuneet       

PASSIIVI
oli      vapauduttu        
</pre></td>
								<td>&nbsp;&nbsp;&nbsp;</td>
								<td><pre>    KIELTOMUOTO
    en        vapaudu
    et        vapaudu
    ei        vapaudu
    emme      vapaudu
    ette      vapaudu
    eivät     vapaudu


    ei        vapauduta

   
    en        vapautunut
    et        vapautunut
    ei        vapautunut
    emme      vapautuneet
    ette      vapautuneet
    eivät     vapautuneet


    ei        vapauduttu


    en      ole vapautunut
    et      ole vapautunut
    ei      ole vapautunut
    emme    ole vapautuneet
    ette    ole vapautuneet
    eivät   ole vapautuneet


    ei      ole vapauduttu


    en    ollut  vapautunut
    et    ollut  vapautunut
    ei    ollut  vapautunut
    emme  olleet vapautuneet
    ette  olleet vapautuneet
    eivät olleet vapautuneet


    ei    ollut  vapauduttu
</pre></td>
							</tr>
						</table>
						<table cellspacing="0" cellpadding="0" border="0">
							<tr>
								<td colspan="2" style="padding-bottom:10px;"><strong>Aktiivin konditionaali</strong></td>
							</tr>
							<tr>
								<td><pre>PREESENS
minä     vapautuisin       
sinä     vapautuisit       
hän      vapautuisi        
me       vapautuisimme     
te       vapautuisitte     
he       vapautuisivat     

PASSIIVI
         vapauduttaisiin   

PERFEKTI
olisin   vapautunut        
olisit   vapautunut        
olisi    vapautunut        
olisimme vapautuneet       
olisitte vapautuneet       
olisivat vapautuneet       

PASSIIVI
olisi    vapauduttu        
</pre></td>
								<td>&nbsp;&nbsp;&nbsp;</td>
								<td><pre> 
    en          vapautuisi
    et          vapautuisi
    ei          vapautuisi
    emme        vapautuisi
    ette        vapautuisi
    eivät       vapautuisi


    ei          vapauduttaisi


    en olisi    vapautunut
    et olisi    vapautunut
    ei olisi    vapautunut
    emme olisi  vapautuneet
    ette olisi  vapautuneet
    eivät olisi vapautuneet


    ei olisi    vapauduttu
</pre></td>
							</tr>
						</table>
						<table cellspacing="0" cellpadding="0" border="0">
							<tr>
								<td colspan="2" style="padding-bottom:10px;"><strong>Aktiivin potentiaali</strong></td>
							</tr>
							<tr>
								<td><pre>PREESENS
minä     vapautunen        
sinä     vapautunet        
hän      vapautunee        
me       vapautunemme      
te       vapautunette      
he       vapautunevat      

PASSIIVI
         vapauduttaneen    

PERFEKTI
lienen   vapautunut        
lienet   vapautunut        
lienee   vapautunut        
lienemme vapautuneet       
lienette vapautuneet       
lienevät vapautuneet       

PASSIIVI
lienee   vapauduttu        
</pre></td>
								<td>&nbsp;&nbsp;&nbsp;</td>
								<td><pre> 
    en          vapautune
    et          vapautune
    ei          vapautune
    emme        vapautune
    ette        vapautune
    eivät       vapautune


    ei          vapauduttane


    en    liene vapautunut
    et    liene vapautunut
    ei    liene vapautunut
    emme  liene vapautuneet
    ette  liene vapautuneet
    eivät liene vapautuneet


    ei    liene vapauduttu
</pre></td>
							</tr>
						</table>
						<table cellspacing="0" cellpadding="0" border="0">
							<tr>
								<td colspan="2" style="padding-bottom:10px;"><strong>Aktiivin imperatiivi</strong></td>
							</tr>
							<tr>
								<td><pre>PREESENS

(sinä)   vapaudu           
(hän)    vapautukoon       
(me)     vapautukaamme     
(te)     vapautukaa        
(he)     vapautukoot       

PASSIIVI
         vapauduttakoon    

PERFEKTI

ole      vapautunut        
olkoon   vapautunut        
olkaamme vapautuneet       
olkaa    vapautuneet       
olkoot   vapautuneet       

PASSIIVI

olkoon   vapauduttu        
</pre></td>
								<td>&nbsp;&nbsp;&nbsp;</td>
								<td><pre> 

    älä         vapaudu
    älköön      vapautuko
    älkäämme    vapautuko
    älkää       vapautuko
    älkööt      vapautuko


    älköön      vapauduttako



    älä ole       vapautunut
    älköön olko   vapautunut
    älkäämme olko vapautuneet
    älkää olko    vapautuneet
    älkööt olko   vapautuneet



    älköön olko   vapauduttu
</pre></td>
							</tr>
						</table>
						<table cellspacing="0" cellpadding="0" border="0">
							<tr>
								<td colspan="2" style="padding-bottom:10px;"><strong>Verbin nominaalimuodot</strong></td>
							</tr>
							<tr>
								<td><pre>I INFINITIIVI              

Lyhyempi muoto:            
         vapautua          

Pitempi muoto:             
         vapautuakseni     
         vapautuaksesi
         vapautuakseen
         vapautuaksemme
         vapautuaksenne
         vapautuakseen

III  INFINITIIVI           

inessiivi    vapautumassa  
elatiivi     vapautumasta  
illatiivi    vapautumaan   
adessiivi    vapautumalla
abessiivi    vapautumatta  
instruktiivi vapautuman    
                           
Passiivi
instruktiivi vapauduttaman 
                           
                           
</pre></td>
								<td>&nbsp;&nbsp;&nbsp;</td>
								<td><pre> II INFINITIIVI

 inessiivi    vapautuessa
 instruktiivi vapautuen

 Passiivi
 inessiivi    vapauduttaessa






   IV INFINITIIVI

   nominatiivi  vapautuminen
   partitiivi   vapautumista
   

   I PARTISIIPPI
   aktiivi      vapautuva
   passiivi     vapauduttava

   II PARTISIIPPI
   aktiivi      vapautunut
   passiivi     vapauduttu
</pre></td>
							</tr>
						</table>

					</div>
				</td>
			</tr></table>		</div>
		<div id="footer"><a href="http://www.oph.fi/"><img src="i/oph_logo_ymmarrasuomea.gif" width="157" height="35" alt="OPH" /></a></div>
	</div>
</body>
</html>
